cs: Sportovní potřeby > Indoorové aktivity > Ping pong: Míčky na stolní tenis; Ohrádky na stolní tenis; Síťky a výsledkové tabule na stolní tenis; Pálky na stolní tenis – příslušenství; Pálky a sady na stolní tenis; Roboty na stolní tenis – příslušenství; Roboty na stolní tenis; Potahy a kryty na pingpongové stoly; Stoly na stolní tenis; Tréninkové pomůcky na stolní tenis
ja: スポーツ用品 > 室内競技・室内ゲーム > 卓球: 卓球ボール; 卓球コート用フェンス; 卓球ネット・ポスト; 卓球ラケット関連用品; 卓球ラケット; 卓球ロボット関連用品; 卓球ロボット; 卓球台カバー; 卓球台; 卓球練習器具
sk-SK: Športový tovar > Interiérové hry > Stolný tenis: Loptičky na stolný tenis; Ohraničenie pingpongového ihriska; Sieťky a stĺpiky na stolný tenis; Príslušenstvo k pingpongovým raketám; Súpravy pingpongových rakiet; Príslušenstvo pre pingpongový robot; Pingpongové roboty; Poťahy na pingpongové stoly; Pingpongové stoly; Pomôcky na tréning stolného tenisu
th: อุปกรณ์กีฬา > เกมในร่ม > ปิงปอง: ลูกปิงปอง; แผงกั้นสนามปิงปอง; ตาข่ายและเสาโต๊ะปิงปอง; อุปกรณ์ไม้ตีปิงปอง; ชุดและไม้ตีปิงปอง; อุปกรณ์หุ่นยนต์ตีปิงปอง; หุ่นยนต์ปิงปอง; ผ้าคลุมโต๊ะปิงปอง; โต๊ะปิงปอง; อุปกรณ์ฝึกซ้อมปิงปอง
bg-BG: Спортни стоки > Игри на закрито > Пинг-понг: Топчета за пинг-понг; Бариери за игрище за тенис на маса; Мрежи и стълбове за пинг-понг; Аксесоари за хилки за пинг-понг; Хилки за пинг-понг и комплекти; Аксесоари за пинг-понг роботи; Роботи за пинг-понг; Покривала за маса за пинг-понг; Маси за пинг-понг; Помощни средства за тренировки за тенис на маса
nl: Sportartikelen > Binnenspelletjes > Pingpong: Pingpongballen; Pingpong-omrandingen; Pingpongnetten en -paaltjes; Accessoires voor pingpongbatjes; Pingpongbatjes; Accessoires voor pingpongrobots; Pingpongrobots; Hoezen voor pingpongtafels; Pingpongtafels; Pingpong-trainingshulpmiddelen
de: Sportartikel > Indoor - Aktivitäten > Tischtennis: Tischtennisbälle; Spielfeldumrandungen; Tischtennisnetze und -pfosten; Zubehör für Tischtennisschläger; Tischtennisschläger & -sets; Zubehör für Tischtennis-Roboter; Tischtennis-Roboter; Tischtennisplatten-Abdeckungen; Tischtennisplatten; Trainingshilfen für Tischtennis
fr: Équipements sportifs > Jeux d’intérieur > Ping Pong: Balles de ping pong; Séparations de zone de jeu de ping-pong; Filets et poteaux de ping pong; Accessoires de raquettes de ping pong; Raquettes de ping pong; Accessoires de robots de ping pong; Robots de ping pong; Housses de table de ping pong; Tables de ping pong; Accessoires d’entraînement de ping-pong
tr: Spor Malzemeleri > İç Mekan Sporları > Pinpon: Pinpon Topları; Masa tenisi saha bariyerleri; Pinpon File ve Direkleri; Pinpon Raketi Aksesuarları; Pinpon Raketleri ve Setleri; Pinpon Robot Aksesuarları; Pinpon Robotları; Pinpon Masası Örtüleri; Pinpon Masaları; Masa tenisi antrenman ekipmanları
pt-PT: Artigos de desporto > Jogos em interior > Pingue Pongue: Bolas de pingue pongue; Barreiras de campo de pingue-pongue; Postes e redes de pingue-pongue; Acessórios de raquetes de pingue-pongue; Conjuntos e raquetes de pingue-pongue; Acessórios de robô de pingue-pongue; Robôs de pingue-pongue; Capas para mesas de pingue-pongue; Mesas de pingue-pongue; Auxiliares de treino de pingue-pongue
ro-RO: Articole sportive > Jocuri de interior > Ping-pong: Mingi de ping-pong; Bariere pentru terenul de ping-pong; Fileuri și stâlpi de ping-pong; Accesorii pentru palete de ping-pong; Palete și seturi de ping-pong; Accesorii pentru robot de ping-pong; Roboți de ping-pong; Huse pentru mese de ping-pong; Mese de ping-pong; Accesorii de antrenament pentru ping-pong
da: Sportsartikler > Indendørsspil > Bordtennis: Bordtennisbolde; Bander til bordtennis; Bordtennisnet og -stolper; Bordtennisbat – tilbehør; Bordtennisbat; Bordtennisrobotter – tilbehør; Bordtennisrobotter; Bordtennisbordbetræk; Bordtennisborde; Træningsudstyr til bordtennis
hr-HR: Sportska oprema > Igre u zatvorenom > Ping pong: Ping pong loptice; Granice za teren za ping pong; Mreže i stupovi za ping pong; Pribor za ping pong reket; Reketi i setovi za ping pong; Dodaci za ping pong robote; Ping pong roboti; Platno za stol za ping pong; Stolovi za ping pong; Pomagala za vježbanje ping-ponga
es: Equipamiento deportivo > Juegos de interior > Ping pong: Pelotas de ping pong; Vallas para canchas de ping pong; Postes y redes de ping pong; Accesorios para paletas de ping pong; Palas de ping-pong; Accesorios para robots de ping pong; Robots de ping pong; Fundas para mesas de ping pong; Mesas de ping pong; Ayudas de entrenamiento para ping pong
pl: Sprzęt sportowy > Gry towarzyskie > Tenis stołowy: Piłki do tenisa stołowego; Płotki do ping-ponga; Siatki i słupki do tenisa stołowego; Akcesoria do rakietek do tenisa stołowego; Rakietki do tenisa stołowego; Akcesoria do robotów treningowych do tenisa stołowego; Roboty treningowe do tenisa stołowego; Pokrowce na stoły do tenisa stołowego; Stoły do tenisa stołowego; Akcesoria treningowe do ping-ponga
pt-BR: Artigos esportivos > Jogos internos > Pingue-pongue: Bolas de pingue-pongue; Barreiras para quadra de pingue-pongue; Redes e suportes para pingue-pongue; Acessórios para raquetes de pingue-pongue; Raquetes de pingue-pongue; Acessórios para máquinas de pingue-pongue; Máquinas de pingue-pongue; Capas para mesa de pingue-pongue; Mesas de pingue-pongue; Auxiliares de treinamento para pingue-pongue
hu: Sportszerek > Beltéri játékok > Asztalitenisz: Asztalitenisz-labdák; Pingpongpálya-elválasztók; Asztalitenisz-hálók és -oszlopok; Asztaliteniszütő-kiegészítők; Asztalitenisz-ütők és -készletek; Asztalitenisz-robotkiegészítők; Asztalitenisz-robotok; Asztalitenisz-asztalhuzatok; Asztalitenisz-asztalok; Pingpong-edzéssegédek
el: Αθλητικά είδη > Παιχνίδια εσωτερικού χώρου > Πινγκ πονγκ: Μπάλες πινγκ πονγκ; Προστατευτικά περιφράγματα πινγκ πονγκ; Δίχτυα και στύλοι πινγκ πονγκ; Αξεσουάρ ρακετών πινγκ πονγκ; Ρακέτες και σετ πινγκ πονγκ; Αξεσουάρ ρομπότ πινγκ πονγκ; Ρομπότ πινγκ πονγκ; Καλύμματα τραπεζιών πινγκ πονγκ; Τραπέζια πινγκ πονγκ; Βοηθήματα προπόνησης πινγκ πονγκ
fi: Urheilutarvikkeet > Sisäpelit > Pingis: Pingispallot; Pöytätenniksen raja-aidat; Pingisverkot ja pylväät; Pingismailatarvikkeet; Pingismailat ja mailasetit; Pingisrobottien lisätarvikkeet; Pingisrobotit; Pingispöydän suojat; Pingispöydät; Pöytätenniksen harjoitteluapuvälineet
it: Articoli sportivi > Giochi indoor > Ping pong: Palline da ping pong; Transenne per campo da ping pong; Reti e supporti ping pong; Accessori racchette ping pong; Set e racchette da ping pong; Accessori robot ping pong; Robot per ping pong; Coperture per tavoli da ping pong; Tavoli da ping pong; Strumenti di allenamento per ping pong
en: Sporting Goods > Indoor Games > Ping Pong: Ping Pong Balls; Ping Pong Court Barriers; Ping Pong Nets & Posts; Ping Pong Paddle Accessories; Ping Pong Paddles & Sets; Ping Pong Robot Accessories; Ping Pong Robots; Ping Pong Table Covers; Ping Pong Tables; Ping Pong Training Aids
ko: 스포츠용품 > 실내용 게임 > 탁구: 탁구공; 탁구 코트 펜스; 탁구대 네트/지주; 탁구채 부대용품; 탁구 라켓/세트; 탁구 로봇 부대용품; 탁구 로봇; 탁구대 커버; 탁구대; 탁구 훈련 도구
zh-CN: 体育用品 > 室内游戏 > 乒乓球用品: 乒乓球; 乒乓球场挡板; 乒乓球网与网架; 乒乓球拍配件; 乒乓球拍; 乒乓球发球机配件; 乒乓球发球机; 乒乓球桌罩; 乒乓球桌; 乒乓球训练辅助器材
vi: Dụng cụ thể thao > Các môn thi đấu trong nhà > Bóng bàn: Bóng chơi bóng bàn; Rào chắn sân bóng bàn; Cột và lưới bóng bàn; Phụ kiện vợt bóng bàn; Vợt bóng bàn; Phụ kiện robot chơi bóng bàn; Robot chơi bóng bàn; Tấm phủ bàn bóng bàn; Bàn đánh bóng bàn; Dụng cụ hỗ trợ tập bóng bàn
sv: Sportartiklar > Inomhussporter > Bordtennis: Bordtennisbollar; Barriärer för bordtennisbanor; Bordtennisnät och nätställningar; Tillbehör till bordtennisracketar; Bordtennisracketar; Tillbehör till bordtennisrobotar; Bordtennisrobotar; Bordtennisbordsskydd; Bordtennisbord; Träningshjälpmedel för bordtennis
nb: Sportsutstyr > Innendørsspill > Bordtennis: Bordtennisballer; Barrierer til bordtennis; Bordtennisnett og -stenger; Tilbehør til bordtennisracketer; Bordtennisracketer og -sett; Tilbehør til bordtennisroboter; Bordtennisroboter; Trekk til bordtennisbord; Bordtennisbord; Treningsutstyr til bordtennis
lt-LT: Sporto prekės > Kambario žaidimai > Stalo tenisas: Stalo teniso kamuoliukai; Stalo teniso aikštelės užtvaros; Stalo teniso tinkleliai ir tinklelių stovai; Stalo teniso rakečių priedai; Stalo teniso raketės ir rinkiniai; Stalo teniso robotų priedai; Stalo teniso robotai; Stalo teniso stalų uždangalai; Stalo teniso stalai; Stalo teniso treniruočių priemonės
zh-TW: 體育用品 > 室內運動 > 桌球: 乒乓球用球; 桌球場地圍布; 桌球網/桌球柱; 桌球拍配件; 桌球拍/球拍組; 桌球發球機配件; 桌球發球機; 桌球拍套; 桌球桌; 桌球訓練輔助器材
sl-SI: Športna oprema > Igre v zaprtih prostorih > Namizni tenis: Žogice za namizni tenis; Pregrade za igrišče za namizni tenis; Mrežice in stebrički za namizni tenis; Dodatki za loparje za namizni tenis; Loparji in kompleti za namizni tenis; Dodatki za robote za namizni tenis; Roboti za namizni tenis; Prevleke za mize za namizni tenis; Mize za namizni tenis; Pripomočki za vadbo namiznega tenisa
ru: Спортивные товары > Игры в помещении > Настольный теннис: Мячи для настольного тенниса; Барьеры для настольного тенниса; Сетки и стойки для настольного тенниса; Аксессуары для ракеток для настольного тенниса; Ракетки и наборы ракеток для настольного тенниса; Аксессуары для роботов-тренажеров для настольного тенниса; Роботы-тренажеры для настольного тенниса; Чехлы для столов для настольного тенниса; Столы для настольного тенниса; Тренажеры для настольного тенниса